臺灣新北地方法院板橋簡易庭民事簡易判決
110年度板簡字第2528號
原      告  鄭泉金  
訴訟代理人  林耀珠  
被      告  徐國禎  

訴訟代理人  魏宜群  
上列當事人間請求侵權行為損害賠償事件，本院於中華民國111
年8月15日言詞辯論終結，判決如下：
    主      文
被告應給付原告新臺幣叁拾陸萬元，及自民國一一○年十月九日
起至清償日止，按週年利率百分之五計算之利息。
原告其餘之訴駁回。
訴訟費用新臺幣壹萬陸仟肆佰肆拾肆元，其中新臺幣叁仟捌佰壹
拾壹元由被告負擔，餘由原告負擔。
本判決第一項得假執行。但被告如以新臺幣叁拾陸萬元為原告預
供擔保後，得免為假執行。
原告其餘假執行之聲請駁回。
    事實及理由
一、原告主張：被告於民國109年3月10日21時27分許，駕駛車牌
    號碼000-0000號自用小客車（下稱系爭車輛），沿新北市土
    城區延吉街往明德路方向行駛，行經新北市土城區明德路1
    段、延吉街口前，欲左轉往明德路行駛時，本應注意汽車(
    含機車)行經劃設行人穿越道之交岔路口，遇有行人穿越道
    路時，無論有無交通指揮人員指揮或號誌指示，均應暫停讓
    行人先行通過及注意車前狀況，以避免危險或交通事故之發
    生，且依當時並無不能注意之情形，竟疏未注意車前狀況，
    亦未暫時停讓行人先行通過，即貿然通過交岔路口左轉，適
    有原告在行人穿越道行走，而原告閃避不及當場倒地，並因
    此受有左肱骨骨折、左骨盆恥骨骨折等傷害（下稱系爭事故
    ），為此。爰依民法侵權行為損害賠償之相關規定，向被告
    請求新臺幣(下同）1,553,464元之損害賠償及利息之請求。
    並聲明：被告應給付原告1,553,464元，及自起訴狀繕本送
    達翌日起至清償日止，按週年利率百分之5計算之利息。
二、被告則以：不爭執應負損害賠償責任，僅爭執精神慰撫金數
    額過高，並聲明：原告之訴駁回。
三、兩造之爭點及論述：
　　按因故意或過失，不法侵害他人之權利者，負損害賠償責任
    ；不法侵害他人之身體、健康、名譽、自由、信用、隱私、
    貞操，或不法侵害其他人格法益而情節重大者，被害人雖非
    財產上之損害，亦得請求賠償相當之金額，民法第184條第1
    項前段、第195條第1項前段分別定有明文。原告主張被告就
    系爭事故具有過失，且其過失與系爭傷害間具有相當因果關
    係，應負損害賠償責任，業據提出亞東醫院診斷證明書暨醫
    療費用收據、仁祐骨科診所醫療費用收據、本院110年度審
    交簡字第75號刑事簡易判決等件影本為證，被告因系爭事故
    業經本院刑事庭以110年度審交簡字第75號刑事簡易判決汽
    車駕駛人，駕車行經行人穿越道不依規定讓行人優先通行，
    因而犯過失傷害罪（見本院卷第39至41頁），又被告並不爭
    執肇事責任僅爭執賠償金額，並以前詞置辯，是本件應審究
    之爭點厥為：被告應負損害賠償之項目及數額？茲析述如后
    ：
㈠、請求醫療費用9,446元、看護費用43,138元、交通費用880元
    部分：
　　原告主張因系爭傷害支出醫療費用9,446元、看護費用43,13
    8元、交通費用880元，業據提出亞東醫院診斷證明書暨醫療
    費用收據、仁祐骨科診所醫療費用收據、計程車乘車證明、
    薪資明細、出缺勤表等件為證（見本院卷第13至59頁），原
    告提出上開單據經核與原告所受傷勢相關，應堪認為真實，
    被告亦不爭執，是原告請求前揭損害賠償金額，洵屬可採。
㈡、請求精神慰撫金1,500,000元部分：
　　按慰撫金之賠償，其核給之標準固與財產上損害之計算不同
    ，然非不可斟酌雙方身分資力與加害程度，及其他各種情形
    核定相當之數額。又民法第195條第1項雖規定不法侵害他人
    之身體、健康者，得請求賠償相當金額之非財產上之損害，
    惟所謂相當，除斟酌雙方身分資力外，尤應兼顧加害程度與
    其身體、健康影響是否重大以為斷（最高法院89年度台上字
    第1952號判決）。本院審酌原告受有左肱骨骨折、左骨盆恥
    骨骨折等傷害，因系爭傷害多次就醫，造成生活上之不便利
    ，併考量兩造財產所得資料，兼衡身分、家庭狀況、資力、
    加害程度等一切情狀，認原告得請求之精神慰撫金以306,53
    6元為適當。
㈢、綜上，原告得請求之損害賠償金額為360,000元（計算式：9,
    446元＋43,138元＋880元＋306,536元＝360,000元）。
四、末按給付無確定期限者，債務人於債權人得請求給付時，經
    其催告而未為給付，自受催告時起，負遲延責任。其經債權
    人起訴而送達訴狀，或依督促程序送達支付命令，或為其他
    相類之行為者，與催告有同一之效力；遲延之債務，以支付
    金錢為標的者，債權人得請求依法定利率計算之遲延利息；
    應付利息之債務，其利率未經約定，亦無法律可據者，週年
    利率為5％，民法第229條第2項、第233條第1項前段及第203
    條分別定有明文。查原告所提起民事起訴狀繕本係於110年1
    0月8日送達被告戶籍地並由同居人收受，有本院送達證書可
    稽（見本院卷第67頁），揆諸前揭說明，原告自得請求被告
    給付自該狀送達翌日即110年10月9日起至清償日止，按週年
    利率5%計算之利息。
五、綜上所述，原告依侵權行為之法律關係，請求被告給付360,
    000元，及自110年10月9日起至清償日止，按週年利率5%計
    算之利息，為有理由，應予准許；至原告逾此範圍之請求，
    為無理由，應予駁回。
六、本件原告勝訴部分，係就民事訴訟法第427條第1項訴訟適用
    簡易程序所為被告敗訴之判決，爰依同法第389條第1項第3
    款之規定，職權宣告假執行。並依同法第392條第2項之規定
    ，依職權宣告被告預供擔保，得免為假執行。至原告就敗訴
    部分陳明願供擔保聲請宣告假執行，因訴之駁回而失所依據
    ，應予駁回
七、訴訟費用負擔之依據：民事訴訟法第79條。本件訴訟費用額
    ，依後附計算書確定如主文所示金額。
中　　華　　民　　國　　111  　年　　8　　月　　26　　日
                  臺灣新北地方法院板橋簡易庭
                               法  官  吳孟竹
計    算    書
項        目        金    額（新臺幣）       備     註
第一審裁判費           16,444元
合        計           16,444元            其中3,811元由
                                           被告負擔，餘
                                           由原告負擔。
上列為正本係照原本作成。
如不服本判決，應於收受送達後20日內以違背法令為理由向本院
提出上訴狀（上訴理由依法應表明一、原判決所違背之法令及其
具體內容。二、依訴訟資料可認為原判決有違背法令之具體事實
。）如於本判決宣示後送達前提起上訴者，應於判決送達後20日
內補提上訴理由書（須附繕本），如未於上訴後20日內補提合法
上訴理由書，法院得逕以裁定駁回上訴。
中　　華　　民　　國　　111  　年　　8　　月　　26　　日
                               書記官  李庭君